【裁判字號】    89,台上,1769
【裁判日期】    890407
【裁判案由】    殺人未遂
【裁判全文】
最高法院刑事判決                              八十九年度台上字第一七六九號
    上  訴  人  甲○○
右上訴人因殺人未遂案件，不服台灣高等法院台南分院中華民國八十七年二月二十七
日第二審判決（八十七年度上訴字第二○二號，起訴案號：台灣台南地方法院檢察署
八十六年度偵字第一五三七號），提起上訴，本院判決如左：
    主  文
上訴駁回。
    理  由
按刑事訴訟法第三百七十七條規定：上訴於第三審法院，非以判決違背法令為理由不
得為之，是提起第三審上訴，應以原判決違背法令為理由，係屬法定要件，如果上訴
理由狀並未依據卷內訴訟資料，具體指摘原判決不適用何種法則或如何適用不當或所
指摘原判決違法情事，顯與法律規定得為第三審上訴理由之違法情形不相適合時，均
應認其上訴為違背法律上之程式，予以駁回。本件原判決維持第一審論處上訴人甲○
○殺人未遂，處有期徒刑五年一月罪刑之判決，駁回上訴人在第二審之上訴，已詳
其所憑之證據及認定之理由，並說明上訴人否認故意殺人所採辯解，係推卸刑責之詞
，不足採取；從形式上觀察，並無違背經驗法則、論理法則、理由矛盾或調查職責未
盡之違法情形。上訴意旨略稱：(一)上訴人原審辯護人曾具狀請求原審就上訴人腦部傷
害所引致之影響，改送設施完善、儀器精密、醫師術德兼備之教學醫院鑑定，原審未
予調查即予辯論終結，有調查職責未盡之違法，又證人蔡明世於第一審證稱上訴人車
禍後，奇美醫院未予檢查；上開證言，足以推翻奇美醫院覆函內容，該證人之證言及
奇美醫院之覆函，真偽難辨，原判決有理由矛盾之違誤。(二)案發時，上訴人精神狀態
已失其判斷能力，駕駛汽車，僅係本能行為，原審未傳訊製作警訊筆錄之警員，究明
上訴人當時是否清醒，亦有違誤等語。惟按原審綜合卷內資料而論斷上訴人於案發時
雖有喝酒，然未酒醉，其精神狀態尚屬正常，對外界事務之判斷能力並未減低，無心
神喪失或精神耗弱情形（原判決正本第五頁），復於原判決理由欄第四段說明上訴人
聲請鑑定案發時之精神狀態，認無必要，又原判決已於理由內說明奇美醫院覆函及證
人蔡明世醫師證述之取捨理由；奇美醫院於民國七十八年五月二十八日，為上訴人實
施頭部手術，取出顱內血塊，若謂奇美醫院手術前後，未予任何檢查，殊違經驗法則
；刑事訴訟法第三百七十九條第十款所認依法應於審判期日調查之證據範圍，係以事
實審案內所存在之待證事實有關之證據為限；遍查原審案卷，上訴人並未請求傳訊製
作警訊筆錄之警員證明何事，自不得以原審未依職權傳訊而指原判決違法。上訴意旨
徒憑己意而任意指摘或再為事實上之爭辯，不涉及原判決違背法令之問題，核與前揭
得為第三審上訴之法定要件不相適合，應認其上訴為違背法律上之程式，予以駁回。
據上論結，應依刑事訴訟法第三百九十五條前段，判決如主文。
中      華      民      國    八十九    年      四      月      七      日
                              最高法院刑事第一庭
                                  審判長法官  施  文  仁
                                        法官  張  淳  淙
                                        法官  林  永  茂
                                        法官  蕭  仰  歸
                                        法官  陳  世  淙
      右正本證明與原本無異
                                              書  記  官
中      華      民      國    八十九    年      四      月     十一     日


司法院資訊處製作；財團法人民間司法改革基金會備份。
